臺灣臺北地方法院刑事判決　　　　　　　　　　　　　九十一年度易字第四四四號
　　公　訴　人　臺灣臺北地方法院檢察署檢察官
　　被　　　告　丁○○
右列被告因偽造文書案件，經檢察官聲請簡易判決處刑（九十一年度偵字第二四三一
號），本院認為不宜，改依通常程序審理，判決如左：
    主  文
丁○○共同變造身分證、駕駛執照，足以生損害於公眾及他人，累犯，處有期徒刑參
月。如易科罰金，以參佰元折算壹日。
變造之丙○○身分證、駕駛執照上「乙○○」照片各壹幀均沒收。
    事  實
一、丁○○前於八十一年間因違反戡亂時期肅清煙毒條例、藥事法等案件，經台灣台
    北地方法院判處有期徒刑二年，於八十七年十二月十二日執行完畢，詎仍不思悛
    悔，於八十九年十二月間，先由黃志偉將其照片二張交付甲○○，甲○○再將其
    先前所侵占之原所有人丙○○遺失之身分證、汽車駕駛執照，連同乙○○所交付
    之照片交付丁○○（乙○○及甲○○均另經檢察官聲請簡易判決處刑），三人遂
    基於共同變造身分證、汽車駕駛執照之犯意聯絡，於八十九年十二月某日，在台
    北市○○路○段四八四號三樓三一三號甲○○房內，由丁○○將乙○○之照片分
    別粘貼於丙○○之身分證及汽車駕駛執照（字號均為Ｚ000000000號）
    上，變造特種文書，足以生損害於戶政、交通監理機關對戶政、車籍管理之正確
    性及案外人丙○○。嗣於同年月十九日下午五時三十分許，在上址為警查獲，並
    在乙○○之皮包內扣得上開變造之身分證、汽車駕駛執照各一枚。
二、案經台北市政府警察局松山分局移送台灣台北地方法院檢察署檢察官偵查起訴。
    理  由
一、訊據被告堅決否認有上開犯行，辯稱：伊並未具有變造身分證之能力，且並無變
    造身分證件之需要，伊與證人甲○○、乙○○間存有不快，所以該二人始指稱伊
    變造身分證，實則係二人自行變造云云。經查，證人乙○○於警訊時證稱：「該
    等物品是甲○○於八十九年十二月十九日十二時許在臺北市○○路○段四八四號
    三樓三一三房內拿給我的。相片確是我交給甲○○，至於會黏貼變造在別人證件
    （指丙○○之證件）上我則不清楚。」（參九十年度偵字第四五六號卷第九頁）
    ，而證人甲○○於本院審理時則證稱：「被告有被我趕出去一次，我看到被告在
    弄證件，我跟被告說這是我住的地方，萬一出事我要負責，因為這件事，我就跟
    乙○○鬧得有點不愉快，乙○○從花蓮上來，台北沒有地方可以待。」、「（問
    ：看到被告如何變造？）被告拿溶液，小的手術刀，還有護貝機，還有拆解別人
    的身分證。」、「（問：妳有親自看到被告變造身分證？）有。」、「（檢察官
    問：看到被告跟乙○○變造身分證那天是否八十九年十二月？）他們被抓之前的
    有一天白天下午，我有看到他們在變造。」、「（問：是否有確定看到被告在變
    造身分證？）我看到被告跟乙○○在我的住處變造身分證。」、「（問：有確定
    看到是誰在做？）被告。」、「（被告問：你是親眼看到我幫乙○○貼還是乙○○在貼，我幫他做？）我從外面進來，看到他們兩人在弄身分證。」（以上請參
    照本院九十一年六月十一日訊問筆錄），由上可知，證人甲○○歷經多次詰問，
    均指稱確係親睹被告與乙○○共同變造身分證件，而被告亦不否認證人甲○○所
    指當天伊確曾與乙○○在甲○○居所，且嗣後因與證人甲○○口角而遭證人甲○○斥離情事（參本院同上筆錄），證人甲○○證述內容尚非空穴來風。而丙○○
    之身分證件，確係於八十九年十二月三日遺失，此經丙○○證述在卷（參同上偵
    查筆錄第十八頁），而丙○○之身分證、駕駛執照上之相片，已經換貼為乙○○
    相片，此經乙○○指認無誤（參同上偵查卷第二十六頁），亦經被告指認無訛（
    參本院九十一年七月四日審判筆錄），而上開換貼乙○○照片之丙○○身分證、
    駕駛執照，係在案外人乙○○身上遭警查獲，由此亦可推知證人甲○○所言曾見
    乙○○與被告共同變造他人證件一情尚屬可採，此外，復有變造之身分證、汽車
    駕駛執照影本各一枚在卷可考，事證明確，被告犯行洵堪認定。
三、核被告所為，係犯刑法第二百十二條之變造特許證書罪。又被告與乙○○、甲○○之間就上開變造特種文書之行為，彼此間有犯意聯絡及行為分擔，應論以共同
    正犯。又被告前於八十一年間因違反戡亂時期肅清煙毒條例、藥事法等案件，經
    台灣台北地方法院判處有期徒刑二年，於八十七年十二月十二日執行完畢，此有
    台灣高等法院被告全國前案紀錄表及台灣高等法院檢察署刑案紀錄簡覆表在卷可
    稽，其於刑之執行完畢後五年內再犯有期徒刑以上刑之本罪，為累犯，應依法加
    重其刑。爰審酌被告之素行、品行、犯罪之動機、目的、手段、所生危害及犯罪
    後之態度等一切情狀，量處如主文所示之刑，並諭知易科罰金之折算標準，以示
    懲儆。另丙○○身分證及汽車駕駛執照上乙○○照片二幀為被告等人所有供犯罪
    所用之物，應併予宣告沒收，附此敘明。
據上論斷，應依刑事訴訟法第二百九十九條第一項前段、刑法第二十八條、第二百十
二條、第四十一條第一項、第三十八條第一項第二款、罰金罰鍰提高標準條例第一條
前段、第二條，判決如主文。
本案經檢察官孫小萍到庭執行職務
中    華    民    國      九十一      年      七     月      十  八     日
                                      臺灣臺北地方法院刑事第九庭
                                          法  官  汪漢卿
右正本證明與原本無異。
如不服本判決，應於判決送達後十日內向本院提出上訴狀(應抄附繕本)。告訴人或被
害人如對於本判決不服者，應具備理由請求檢察官上訴，其上訴期間之計算係以檢察
官收受判決正本之日期為準。
                                          書記官  蘇靜紅
中    華    民    國      九十一      年      七     月      二十二     日
